---
title: "L'Italia alle olimpiadi"
author: "Rapicavoli Fabiana"
date: "01/08/2021"
output: ioslides_presentation
---

```{r,message=FALSE,warning=FALSE,echo=FALSE}
#caricamento delle librerie
library(dplyr)
library(tidyverse)
library(tidytext)
library(data.table)
library(gridExtra)
library(knitr)
#per grafici
library(ggplot2)
library(plotly)
library(scales)
```


```{r,message=FALSE,warning=FALSE,echo=FALSE}
dataset <- read.csv("athlete_events.csv")
```

#Primati italiani

I Giochi Olimpici  non sono dei semplici campionati mondiali ma soprattutto “la festa quadriennale della gioventù internazionale, della primavera umana di tutte le forme dell’attività giovanile" - Pierre Fredy de Coubertin
```{r,message=FALSE,warning=FALSE,echo=FALSE}
#Nell'anno 2021, anno in cui l'Italia ha vinto, tra le varie cose, gli europei di Calcio e l'Eurovision, nel periodo in cui si stanno giocando a Tokio le olimpiadi 2020, mi sono chiesta: nello storico olimpico, dall'anno 1896 ad Atene al 2016 a Rio, Gli italiano vantano dei primati olimpionici? Ci sono degli sport in cui gli italiani hanno vinto più medaglie dell'unione di tutte le altre nazioni?

italianMedals <- dataset %>%
  filter(Team=="Italy" & !(is.na(Medal))) %>%
  group_by(Event) %>%
  summarise(itan = n())

totalMedals <- dataset %>%
  filter(!(is.na(Medal))) %>%
  group_by(Event) %>%
  summarise(n = n())

ItalianPrimacy <- inner_join(italianMedals, totalMedals) %>%
  filter(itan > n - itan)

semi_join(dataset, ItalianPrimacy) %>%
  filter(Team=="Italy" & !(is.na(Medal))) %>%
  select(Name, Year, Medal, Event)

#La risposta è affermativa per sole due discipline e, per mia sorpresa, neppure sportive, ma artistiche.
#Fino ad alcuni anni fa, alle olimpiadi si gareggiava anche per l'arte ed era addirittura possibile vincere dei premi postumi.
#Vantano del primato italiano le displicine artistiche per la musica con Gabriele Bianchi, che ha vinto il bronzo nel 1948 a Londra e che era un compositore che ha studiato al conservatorio di venezia e per la disciplina per la letturatura ha vinto l'argento lo scrittore Lauro Adolfo De Bosis con Icaro, il dramma in versi, nel 1928 ad Amsterdam.
#Purtroppo nessun oro.
```

##Top 10 degli sport in cui l'Italia ha vinto più medaglie
```{r,message=FALSE,warning=FALSE,echo=FALSE}
#in un modo più modesto, mi sono chiesta, limitatamente ai tre sport in cui l'italia ha vinto più medaglie, quali sono le nazioni che l'Italia ha battuto più spesso?

#il numero di tutte le medaglie vinte dall'italia per ogni disciplina
italianMedals <- dataset %>%
  filter(Team=="Italy" & !(is.na(Medal))) %>%
  group_by(Sport) %>%
  summarise(itan = n()) %>%
  mutate(Team2 = "Italy") %>%
  #filter(Team!="Italy", itan <= n) %>% 
  select(Sport, Team2, itan)

ItalianPrimacytop10 <- italianMedals %>% arrange(-itan) %>% head(10) %>% select(Sport, itan)

plot_ly(ItalianPrimacytop10, labels = ~Sport, values = ~itan, type = 'pie',
        textposition = 'inside',
        textinfo = 'label+percent') %>% 
  layout(title = 'Top 10 degli sport in cui gli italiani hanno vinto più medaglie',
         xaxis = list(showgrid = FALSE, zeroline = FALSE, showticklabels = FALSE),
         yaxis = list(showgrid = FALSE, zeroline = FALSE, showticklabels = FALSE))
```

##Quali sono le nazioni che l'Italia ha battuto più spesso nei primi tre sport in cui l'Italia eccelle (ciclismo, cannotaggio e scherma)?
```{r,message=FALSE,warning=FALSE,echo=FALSE}
losers <- dataset %>%
  filter(!(is.na(Medal)) & Team!="Italy") %>%
  group_by(Team, Sport) %>%
  summarise(n=n()) %>%
  ungroup()

fullItalianPrymacy <- inner_join(losers, ItalianPrimacytop10) %>%
  filter(n < itan) %>%
  select(Team, Sport, n)

ItalianPrimacytop102 <- ItalianPrimacytop10 %>%
  mutate(Team="Italy") %>%
  select(Sport, Team, itan)
names(ItalianPrimacytop102)[3] <- "n"

fullItalianPrymacy <- full_join(fullItalianPrymacy, ItalianPrimacytop102)

#top tre delle displipline in cui l'italia ha vinto più medaglie
full3 <- fullItalianPrymacy %>% filter(Sport=="Fencing") %>% arrange(-n)

plot_ly(full3, 
  x = ~Team,
  y = ~n,
  name = "Fencing",
  type = "bar",
  marker = list(color = c('rgba(222,45,38,0.8)', 'rgba(204,204,204,1)', 'rgba(204,204,204,1)', 'rgba(204,204,204,1)', 'rgba(204,204,204,1)', 'rgba(204,204,204,1)', 'rgba(204,204,204,1)', 'rgba(204,204,204,1)', 'rgba(204,204,204,1)', 'rgba(204,204,204,1)', 'rgba(204,204,204,1)', 'rgba(204,204,204,1)', 'rgba(204,204,204,1)', 'rgba(204,204,204,1)', 'rgba(204,204,204,1)', 'rgba(204,204,204,1)', 'rgba(204,204,204,1)', 'rgba(204,204,204,1)', 'rgba(204,204,204,1)', 'rgba(204,204,204,1)', 'rgba(204,204,204,1)', 'rgba(204,204,204,1)', 'rgba(204,204,204,1)', 'rgba(204,204,204,1)', 'rgba(204,204,204,1)', 'rgba(204,204,204,1)', 'rgba(204,204,204,1)', 'rgba(204,204,204,1)', 'rgba(204,204,204,1)', 'rgba(204,204,204,1)', 'rgba(204,204,204,1)', 'rgba(204,204,204,1)', 'rgba(204,204,204,1)', 'rgba(204,204,204,1)'))
) %>% 
  layout(title = "Scherma",
         xaxis = list(title = ""),
         yaxis = list(title = ""))
```

```{r,message=FALSE,warning=FALSE,echo=FALSE}

full2 <- fullItalianPrymacy %>% filter(Sport=="Rowing") %>% arrange(-n)

plot_ly(full2, 
  x = ~Team,
  y = ~n,
  name = "Rowing",
  type = "bar",
  marker = list(color = c('rgba(222,45,38,0.8)', 'rgba(204,204,204,1)', 'rgba(204,204,204,1)', 'rgba(204,204,204,1)', 'rgba(204,204,204,1)', 'rgba(204,204,204,1)', 'rgba(204,204,204,1)', 'rgba(204,204,204,1)', 'rgba(204,204,204,1)', 'rgba(204,204,204,1)', 'rgba(204,204,204,1)', 'rgba(204,204,204,1)', 'rgba(204,204,204,1)', 'rgba(204,204,204,1)', 'rgba(204,204,204,1)', 'rgba(204,204,204,1)', 'rgba(204,204,204,1)', 'rgba(204,204,204,1)', 'rgba(204,204,204,1)', 'rgba(204,204,204,1)', 'rgba(204,204,204,1)', 'rgba(204,204,204,1)', 'rgba(204,204,204,1)', 'rgba(204,204,204,1)', 'rgba(204,204,204,1)', 'rgba(204,204,204,1)', 'rgba(204,204,204,1)', 'rgba(204,204,204,1)', 'rgba(204,204,204,1)', 'rgba(204,204,204,1)', 'rgba(204,204,204,1)', 'rgba(204,204,204,1)', 'rgba(204,204,204,1)', 'rgba(204,204,204,1)', 'rgba(204,204,204,1)', 'rgba(204,204,204,1)', 'rgba(204,204,204,1)', 'rgba(204,204,204,1)', 'rgba(204,204,204,1)', 'rgba(204,204,204,1)', 'rgba(204,204,204,1)', 'rgba(204,204,204,1)', 'rgba(204,204,204,1)', 'rgba(204,204,204,1)', 'rgba(204,204,204,1)', 'rgba(204,204,204,1)', 'rgba(204,204,204,1)', 'rgba(204,204,204,1)', 'rgba(204,204,204,1)', 'rgba(204,204,204,1)', 'rgba(204,204,204,1)', 'rgba(204,204,204,1)', 'rgba(204,204,204,1)', 'rgba(204,204,204,1)', 'rgba(204,204,204,1)', 'rgba(204,204,204,1)', 'rgba(204,204,204,1)', 'rgba(204,204,204,1)', 'rgba(204,204,204,1)', 'rgba(204,204,204,1)', 'rgba(204,204,204,1)', 'rgba(204,204,204,1)', 'rgba(204,204,204,1)', 'rgba(204,204,204,1)', 'rgba(204,204,204,1)', 'rgba(204,204,204,1)', 'rgba(204,204,204,1)', 'rgba(204,204,204,1)', 'rgba(204,204,204,1)', 'rgba(204,204,204,1)', 'rgba(204,204,204,1)', 'rgba(204,204,204,1)', 'rgba(204,204,204,1)', 'rgba(204,204,204,1)', 'rgba(204,204,204,1)', 'rgba(204,204,204,1)', 'rgba(204,204,204,1)', 'rgba(204,204,204,1)', 'rgba(204,204,204,1)', 'rgba(204,204,204,1)', 'rgba(204,204,204,1)'))
) %>% 
  layout(title = "Cannottaggio",
         xaxis = list(title = ""),
         yaxis = list(title = ""))
```

```{r,message=FALSE,warning=FALSE,echo=FALSE}

full1 <- fullItalianPrymacy %>% filter(Sport=="Cycling") %>% arrange(-n)

plot_ly(full1, 
  x = ~Team,
  y = ~n,
  name = "Cycling",
  type = "bar",
  marker = list(color = c('rgba(222,45,38,0.8)', 'rgba(204,204,204,1)', 'rgba(204,204,204,1)', 'rgba(204,204,204,1)', 'rgba(204,204,204,1)', 'rgba(204,204,204,1)', 'rgba(204,204,204,1)', 'rgba(204,204,204,1)', 'rgba(204,204,204,1)', 'rgba(204,204,204,1)', 'rgba(204,204,204,1)', 'rgba(204,204,204,1)', 'rgba(204,204,204,1)', 'rgba(204,204,204,1)', 'rgba(204,204,204,1)', 'rgba(204,204,204,1)', 'rgba(204,204,204,1)', 'rgba(204,204,204,1)', 'rgba(204,204,204,1)', 'rgba(204,204,204,1)', 'rgba(204,204,204,1)', 'rgba(204,204,204,1)', 'rgba(204,204,204,1)', 'rgba(204,204,204,1)', 'rgba(204,204,204,1)', 'rgba(204,204,204,1)', 'rgba(204,204,204,1)', 'rgba(204,204,204,1)', 'rgba(204,204,204,1)', 'rgba(204,204,204,1)', 'rgba(204,204,204,1)', 'rgba(204,204,204,1)', 'rgba(204,204,204,1)', 'rgba(204,204,204,1)', 'rgba(204,204,204,1)', 'rgba(204,204,204,1)', 'rgba(204,204,204,1)', 'rgba(204,204,204,1)', 'rgba(204,204,204,1)', 'rgba(204,204,204,1)', 'rgba(204,204,204,1)', 'rgba(204,204,204,1)', 'rgba(204,204,204,1)'))
  ) %>% 
  layout(title = "Ciclismo",
         xaxis = list(title = ""),
         yaxis = list(title = ""))
```

##In media, l'Italia vince più medaglie di quali nazioni?
Nota: si considerano solo le nazioni che hanno vinto almeno dieci medaglie in meno dell'Italia, le altre vengono considerate come di paritaria forzae bravura.
```{r,message=FALSE,warning=FALSE,echo=FALSE}
#il numero di tutte le medaglie per displicina per ogni nazione
totalMedals <- dataset %>%
  filter(!(is.na(Medal))) %>%
  group_by(Sport, Team) %>%
  summarise(n = n()) %>%
  ungroup() 

#tutte le discipline per cui altri stati sono stati peggiori dell'italia e hanno vinto meno medaglie
ItalianPrimacy <- right_join(totalMedals, italianMedals) %>%
  filter(Team!="Italy", itan > n) %>% 
  select(Sport, Team, n)

names(italianMedals)[2] <- "Team"
names(italianMedals)[3] <- "n"
  
fullItalianPrymacy <- full_join(italianMedals, ItalianPrimacy, by = c("Sport", "Team", "n")) %>%
  arrange(Sport, -n)

top10losers <- fullItalianPrymacy %>%
  group_by(Team) %>%
  summarise(n=n()) %>%
  arrange(-n) %>%
  head(31)

plot_ly(top10losers,
  x = ~Team,
  y = ~n,
  name = "losers",
  type = "bar",
  marker = list(color = c('rgb(55, 83, 109)', 'rgb(26, 118, 255)', 'rgb(26, 118, 255)', 'rgb(26, 118, 255)', 'rgb(26, 118, 255)', 'rgb(26, 118, 255)', 'rgb(26, 118, 255)', 'rgb(26, 118, 255)', 'rgb(26, 118, 255)', 'rgb(26, 118, 255)', 'rgb(26, 118, 255)', 'rgb(26, 118, 255)', 'rgb(26, 118, 255)', 'rgb(26, 118, 255)', 'rgb(26, 118, 255)', 'rgb(26, 118, 255)', 'rgb(26, 118, 255)', 'rgb(26, 118, 255)', 'rgb(26, 118, 255)', 'rgb(26, 118, 255)', 'rgb(26, 118, 255)', 'rgb(26, 118, 255)', 'rgb(26, 118, 255)', 'rgb(26, 118, 255)', 'rgb(26, 118, 255)', 'rgb(26, 118, 255)', 'rgb(26, 118, 255)', 'rgb(26, 118, 255)', 'rgb(26, 118, 255)', 'rgb(26, 118, 255)', 'rgb(26, 118, 255)'))
)  %>% 
  layout(title = "L'Italia è più forte di quali altre nazioni?",
         xaxis = list(title = ""),
         yaxis = list(title = ""))
  
#gli Unified Team sono le squadre sportive dell'ex-Unione Sovietica.
#Il grafico mostra tutte le nazizioni che hanno vinto almeno 16 medaglie in meno dell'Italia
```

#Media dell'età, del peso e dell'altezza dei campioni internazionali e italiani dei 10 sport in cui l'Italia è più forte
```{r,message=FALSE,warning=FALSE,echo=FALSE}
#NON FUNZIONA
datasettop10 <- inner_join(dataset, ItalianPrimacytop10, by="Sport") %>%
  filter(!(is.na(Age)), !(is.na(Height)), !(is.na(Weight)), Team!="Italy") %>%
  select(ID, Age, Height, Weight, Sport)

datasettop10ita <- inner_join(dataset, ItalianPrimacytop10, by="Sport") %>%
  filter(!(is.na(Age)), !(is.na(Height)), !(is.na(Weight)), Team=="Italy") %>%
  select(ID, Age, Height, Weight, Sport)

meantop10 <- aggregate(datasettop10[, 2:4], list(datasettop10$Sport), mean)
meantop10ita <- aggregate(datasettop10ita[, 2:4], list(datasettop10ita$Sport), mean)
names(meantop10ita)[2] <- "Age-ita"
names(meantop10ita)[3] <- "Height-ita"
names(meantop10ita)[4] <- "Weight-ita"

aggregation <- inner_join(meantop10, meantop10ita)
names(aggregation)[1] <- "Sport"
aggregation
```

##Distribuzione delle medaglie vinte negli anni
```{r,message=FALSE,warning=FALSE,echo=FALSE}

itatop10 <- inner_join(dataset, ItalianPrimacytop10) %>%
  filter(Team=="Italy", !(is.na(Medal))) %>%
  select(Year, Sport) %>%
  group_by(Year) %>%
  summarise(n=n()) 

plot_ly(data = itatop10, x = ~Year, y = ~n,
       marker = list(size = 10,
                     color = 'rgba(255, 182, 193, .9)',
                     line = list(color = 'rgba(152, 0, 0, .8)',
                                 width = 2))) %>% 
  layout(title = 'Distribuzione delle medaglie vinte negli anni',
         yaxis = list(zeroline = FALSE),
         xaxis = list(zeroline = FALSE))
```

##Distribuzione delle medaglie vinte negli anni per Sport
```{r,message=FALSE,warning=FALSE,echo=FALSE}

itatop10 <- inner_join(dataset, ItalianPrimacytop10) %>%
  filter(Team=="Italy", !(is.na(Medal))) %>%
  select(Year, Sport) %>%
  group_by(Year, Sport) %>%
  summarise(n=n()) 

plot_ly(data = itatop10, x = ~Year, y = ~n, color = ~Sport, colors = "Set1",
        text = ~paste("Anno: ", Year, '$<br>Sport:', Sport, '$<br>N medaglie:', n)) %>% 
  layout(title = 'Distribuzione delle medaglie vinte negli anni per Sport',
         yaxis = list(zeroline = FALSE),
         xaxis = list(zeroline = FALSE))
```

##Panoramica mondiale sul successo olimpinico dei vari Stati
```{r,message=FALSE,warning=FALSE,echo=FALSE}
# count number of medals awarded to each Team
medal_counts <- dataset %>% 
  filter(!is.na(Medal))%>% 
  group_by(NOC, Medal, Event, Games) %>%
  summarize(isMedal=1) %>% 
  group_by(NOC, Medal) %>%
  summarize(Count= sum(isMedal)) %>%
  left_join(noc, by= "NOC" ) %>% 
  mutate (Team = region) %>% 
  select( Medal, Team, Count)

# order Team by total medal count
levs <- medal_counts %>%
  group_by(Team) %>%
  summarize(Total=sum(Count)) %>%
  arrange(desc(Total)) %>%
  select(Team) %>%
  slice(10:1)

medal_counts <- distinct(medal_counts)

medal_counts$Team <- factor(medal_counts$Team, levels=levs$Team)
medal_counts <- medal_counts %>% filter(Team != "NA")
# plot
ggplot(medal_counts, aes(x=Team, y=Count, fill=Medal)) +
  geom_col() +
  coord_flip() +
  scale_fill_manual(values=c("gold4","gold1","gray70")) +
  ggtitle("Storico delle medaglie vinte dalle varie nazioni") +
  theme(plot.title = element_text(hjust = 0.5))

```